bg-BG: Подходящ за размер на породата: Големи; Средни; Малки; Други
da: Velegnet til racestørrelse: Stor; Medium; Lille; Andet
es: Adecuado para el tamaño de la raza: Grande; Medio; Pequeño; Otros
vi: Phù hợp với kích cỡ giống động vật: Lớn; Vừa; Nhỏ; Khác
ja: 品種サイズに適しています: 大; 媒体; 小; その他
hr-HR: Veličina pasmine za koju je prikladno: Velika; Srednja; Mala; Ostalo
nb: Egnet for rasestørrelse: Stor; Middels; Liten; Annet
ko: 품종 크기에 적합: 라지; 매체; 스몰; 기타
lt-LT: Tinka atitinkamo dydžio veislei: Dideli; Vidutiniai; Maži; Kita
fi: Sopii rodun kokoon: Suuri; Keskimääräinen; Pieni; Muu
sl-SI: Primerno za velikost pasme: Velika; Srednja; Sobni; Drugo
sv: Lämplig för rasstorlek: Stor; Medium; Liten; Övrigt
pt-BR: Adequado para o tamanho da raça: Grande; Médio; Pequena; Outro
zh-CN: 适用的品种大小: 大; 媒介; 小; 其他
hu: Fajtaméret: Nagy; Közepes; Kicsi; Egyéb
th: เหมาะกับขนาดสายพันธุ์: ใหญ่; สื่อ; เล็ก; อื่นๆ
pt-PT: Adequado para tamanho da raça: Grande; Médio; Pequeno; Outro
pl: Odpowiednie do wielkości/rasy: Duży; Środek; Mała; Inne
fr: Convient à la taille de la race: Grande; Moyen; Petite; Autre
tr: Cins büyüklüğüne uygun: Büyük; Orta; Küçük; Diğer
zh-TW: 適合品種體型: 大; 媒介; 小; 其他
nl: Geschikt voor rasgrootte: Groot; Medium; Klein; Andere
cs: Vhodné pro velikost plemene: Velká; Médium; Malá; Jiné
it: Adatto alla taglia della razza: Large; Medio; Small; Altro
en: Suitable for breed size: Large; Medium; Small; Other
el: Κατάλληλο για το μέγεθος της φυλής: Μεγάλη; Μέση; Μικρός; Άλλο
sk-SK: Vhodné pre veľkosť plemena: Veľký; Stredný; Malý; Iné
de: Geeignet für Rassengröße: Groß; Medium; Klein; Sonstiges
ro-RO: Potrivit pentru dimensiunea rasei: Talie mare; Medie; Talie mică; Altele
ru: Для пород какого размера: Большой; Средний; Маленький; Другой